臺灣高等法院民事裁定
111年度聲字第387號
聲  請  人  林鳳珠  

上列聲請人因與相對人曹林美玉間返還報酬等事件（本院106年
度上字第1585號），聲請交付法庭錄音光碟，本院裁定如下：
    主  文
准交付聲請人本院一０六年度上字第一五八五號返還報酬等事件
於民國一０七年五月三十一日準備程序期日之法庭錄音光碟。
聲請人就第一項所示錄音光碟內容，不得散布、公開播送，或為
非正當目的使用。
聲請費用由聲請人負擔。
    理  由
一、按當事人及依法得聲請閱覽卷宗之人，因主張或維護其法律
    上利益，得於開庭翌日起至裁判確定後六個月內，繳納費用
    聲請法院許可交付法庭錄音內容；前項情形，依法令得不予
    許可或限制聲請閱覽、抄錄或攝影卷內文書者，法院得不予
    許可或限制交付法庭錄音或錄影內容，法院組織法第90條之
    1第1項前段、第2項定有明文。又依法院組織法第90條之4第
    1項規定，及同法第90條之3授權司法院訂定之法庭錄音錄影
    及其利用保存辦法第8條規定，當事人及依法得聲請閱覽卷
    宗之人，因主張或維護其法律上利益，聲請交付法庭錄音或
    錄影內容時，應敘明理由，由法院為許可與否之裁定；法院
    受理前項聲請，如認符合聲請人要件，並在聲請期間內提出
    ，且就所主張或維護法律上之利益已敘明者，除法令另有排
    除規定外，應予許可；第1項聲請經法院裁定許可者，每張
    光碟應繳納費用新臺幣50元；持有第一項法庭錄音、錄影內
    容之人，就取得之錄音、錄影內容，不得散布、公開播送，
    或為非正當目的使用。
二、聲請意旨略以：伊為本院106年度上字第1585號返還報酬事
    件之當事人，為確認伊訴訟代理人、法官於民國107年5月31
    日準備程序期日之開庭言行及筆錄記載完整性，爰聲請拷貝
    當日開庭之法庭錄音光碟等語。
三、查本件聲請人為本院106年度上字第1585號返還報酬事件之
    被上訴人即原告，為依法得聲請閱覽卷宗之人，且107年5月
    31日開庭內容並未涉及國家機密、依法令應予保密之事項，
    當事人、第三人隱私或業務秘密，其主張為瞭解當日其訴訟
    代理人、法官於開庭時言行及筆錄記載完整性，聲請交付法
    庭錄音光碟，並無不合。又持有法庭錄音內容之人，依法院
    組織法第90條之4第1項規定，就取得之錄音內容，不得散布
    、公開播送，或為非正當目的使用，併記載於主文第2項，
    促其注意。爰裁定如主文。
中　　華　　民　　國　　111 　年　　8 　　月　　24　　日
                  民事第一庭    
                      審判長法  官  李媛媛
                            法  官  賴秀蘭
                            法  官  胡芷瑜
正本係照原本作成。
不得抗告。
中　　華　　民　　國　　111 　年　　8 　　月　　24　　日

                            書記官  莊智凱